---
title: "TrabajoPersonal_Irenededios"
author: "Irene de Dios"
date: "24/1/2022"
output: html_document
---

```{r setup, include=FALSE}
install.packages("nycflights13")

```

#instalamos el paquete denominado 'nycflights13'
```{r}
library(nycflights13)
fly <- nycflights13::flights
```

# EJERICIO 1.Encuentra todos los vuelos que llegaron más de una hora tarde de lo previsto.
```{r}
retrasos = fly[which(fly$arr_delay > 60), ]
View(retrasos)
dim(retrasos)
```
#hay 27789 vuelos que salieron con una hora tarde de lo previsto


#EJERICIO 2.Encuentra todos los vuelos que volaron hacia San Francisco (aeropuertos SFO y OAK) 
```{r}
ejerdos <- fly[fly$dest == "SFO" | fly$dest == "OAK",]
```
#13643 vuelos que volaron a San Francisco desde SFO y OAK

#EJERCICIO 3. Encuentra todos los vuelos operados por United American (UA) o por American Airlines (AA) 
```{r}
ejertres <- fly[fly$carrier == "UA" | fly$carrier == "AA",]
dim(ejertres)
```
#91394 vuelos operados por UA o AA

#EJERCICIO 4.Encuentra todos los vuelos que salieron los meses de primavera (Abril, Mayo y Junio) 
```{r}
ejercuatro <- fly[fly$month == "4" | fly$month == "5" | fly$month == "6" ,]
dim(ejercuatro)
```
#85369 vuelos que salieron en los meses de primavera

#EJERCICIO 5. Encuentra todos los vuelos que llegaron más de una hora tarde pero salieron con menos de una hora de retraso. 
```{r}

ejercinco = fly[which(fly$arr_delay > 60 & fly$dep_delay < 60),]
dim(ejercinco)
```



