---
title: "TrabajoPersonal_Irenededios"
author: "Irene de Dios"
date: "24/1/2022"
output: html_document
---

```{r setup, include=FALSE}
install.packages("nycflights13")

```

#instalamos el paquete denominado 'nycflights13'
```{r}
library(nycflights13)
fly <- nycflights13::flights
```

# EJERICIO 1.Encuentra todos los vuelos que llegaron más de una hora tarde de lo previsto.
```{r}
retrasos = fly[which(fly$arr_delay > 60), ]
View(retrasos)
dim(retrasos)
```
#hay 27789 vuelos que salieron con una hora tarde de lo previsto


#EJERICIO 2.Encuentra todos los vuelos que volaron hacia San Francisco (aeropuertos SFO y OAK) 
```{r}
ejerdos <- fly[fly$dest == "SFO" | fly$dest == "OAK",]
```
#13643 vuelos que volaron a San Francisco desde SFO y OAK

#EJERCICIO 3. Encuentra todos los vuelos operados por United American (UA) o por American Airlines (AA) 
```{r}
ejertres <- fly[fly$carrier == "UA" | fly$carrier == "AA",]
dim(ejertres)
```
#91394 vuelos operados por UA o AA

#EJERCICIO 4.Encuentra todos los vuelos que salieron los meses de primavera (Abril, Mayo y Junio) 
```{r}
ejercuatro <- fly[fly$month == "4" | fly$month == "5" | fly$month == "6" ,]
dim(ejercuatro)
```
#85369 vuelos que salieron en los meses de primavera

#EJERCICIO 5. Encuentra todos los vuelos que llegaron más de una hora tarde pero salieron con menos de una hora de retraso. 
```{r}

ejercinco = fly[which(fly$arr_delay > 60 & fly$dep_delay < 60),]
dim(ejercinco)
```
#EJERCICIO 6. Encuentra todos los vuelos que salieron con más de una hora de retraso pero consiguieron llegar con menos de 30 minutos de retraso (el avión aceleró en el aire) 
```{r}
ejerseis= fly[which(fly$arr_delay< 30 & fly$dep_delay> 60), ]
dim(ejerseis)

```
# Hay 181 vuelos que llegaron con menos de 30 minutos de retraso y salieron con más de una hora de retraso

#EJERCICIO 7. Encuentra todos los vuelos que salen entre medianoche y las 7 de la mañana (vuelos nocturnos). 
```{r}
ejersiete= fly[which(fly$hour>=0 & fly$hour<=7 ),]
dim(ejersiete)
```
# Hay 50726 vuelos que salen entre medianoche y las 7 de la mañana 

#EJERCICIO8.  ¿Cuántos vuelos tienen un valor desconocido de dep_time?
```{r}
ejerocho <- fly[is.na(fly$dep_time),]
dim(ejerocho)
```
#8255 vuelos con un valor desconocido 

#EJERICIO 9.¿Qué variables del dataset contienen valores desconocidos? 
```{r}
install.packages("tidyverse")
apply(X = is.na(fly), MARGIN = 2, FUN = sum)
```

#EJERCICIO 10. Ordena los vuelos de flights para encontrar los vuelos más retrasados en la salida. ¿Qué  vuelos fueron los que salieron los primeros antes de lo previsto? 
```{r}
ejerdiez_uno <- fly[order(fly$dep_delay, na.last = FALSE), ]
tail(ejerdiez_uno)
ejerdiez_dos <- fly[order(fly$dep_delay),]
head(ejerdiez_dos)
```

# EJERCICIO 11. Ordena los vuelos de flights para encontrar los vuelos más rápidos. Usa el concepto de  rapidez que consideres. 
```{r}
fly$vel_med <- (fly$distance/fly$air_time)
ejeronce <- fly[order(fly$vel_med, decreasing = TRUE),]
head(ejeronce)
```

#EJERCICIO 12. ¿Qué vuelos tienen los trayectos más largos? 
```{r}
ejerdoce <- fly[order(fly$distance, decreasing = TRUE),]
head(ejerdoce)
```

#EJERCICIO 13. ¿Qué vuelos tienen los trayectos más cortos? 
```{r}
ejertrece <- fly[order(fly$distance),]
head(ejertrece)
```

#EJERCICIO 14. El dataset de vuelos tiene dos variables, dep_time y sched_dep_time muy útiles pero  difíciles de usar por cómo vienen dadas al no ser variables continuas. Fíjate que cuando  pone 559, se refiere a que el vuelo salió a las 5:59... Convierte este dato en otro más útil  que represente el número de minutos que pasan desde media noche. 
```{r}
fly$dep_time_min <- (fly$dep_time %/% 100 * 60 + fly$dep_time %% 100)

fly$sched_dep_time_min <- (fly$sched_dep_time%/% 100 * 60 + fly$sched_dep_time %% 100)
```

#EJERCICIO 15. Compara los valores de dep_time, sched_dep_time y dep_delay. ¿Cómo deberían  relacionarse estos tres números? Compruébalo y haz las correcciones numéricas que  necesitas. 
```{r}
fly$relacion <- ((fly$dep_time_min - fly$sched_dep_time_min) - fly$dep_delay)
table(fly$relacion)
```
#### Como podemos observar existen 327314 vuelos en los cuales coincide que la diferencia entre (dep_time, hora a la que sale realmente) menos (sched_dep_time, que es la hora a la que tenia programado salir) coincide con dep_delay que es el retraso que llevan. En 1207 vuelos existe una diferencia de 1440, que se debe a que estos vuelos parten en media noche

# EJERCICIO 16. Investiga si existe algún patrón del número de vuelos que se cancelan cada día. 
```{r}
cancelados_por_dia <- 
  fly %>%
  mutate(cancelados = (is.na(arr_delay) | is.na(dep_delay))) %>%
  group_by(year, month, day) %>%
  summarise(
    cancelados_num = sum(cancelados),
    flights_num = n(),
  )
ggplot(cancelados_por_dia) +
  geom_point(aes(x = flights_num, y = cancelados_num))
```
#### Como podemos observar existe una relacion entre las cancelaciones y los dias 
#### en los que mas vuelos hubo

# EJERCICIO 17. Investiga si la proporción de vuelos cancelados está relacionada con el retraso promedio  por día en los vuelos. 
```{r}
cancelados_y_retrasos <- 
  fly %>%
  mutate(cancelados = (is.na(arr_delay) | is.na(dep_delay))) %>%
  group_by(year, month, day) %>%
  summarise(
    cancelados_prop = mean(cancelados),
    media_dep_delay = mean(dep_delay, na.rm = TRUE),
    media_arr_delay = mean(arr_delay, na.rm = TRUE)
  ) %>%
  ungroup()
ggplot(cancelados_y_retrasos) +
  geom_point(aes(x = media_dep_delay, y = cancelados_prop))
ggplot(cancelados_y_retrasos) +
  geom_point(aes(x = media_arr_delay, y = cancelados_prop))
```
#### Hay una fuerte relacion entre el retraso en las salidas y las llegadas con la
#### proporción de vuelos cancelados

# EJERCICIO 18. Investiga si la proporción de vuelos cancelados está relacionada con el retraso promedio por aeropuerto en los vuelos. 
```{r}

```

# EJERCICIO 19. ¿Qué compañía aérea sufre los peores retrasos? 
```{r}
fly %>%
  group_by(carrier) %>%
  summarise(arr_delay = mean(arr_delay, na.rm = TRUE)) %>%
  arrange(desc(arr_delay))
fly %>%
  group_by(carrier) %>%
  summarise(dep_delay = mean(dep_delay, na.rm = TRUE)) %>%
  arrange(desc(dep_delay))
```
#### La peor compañía en cuanto a retrasos, tanto en retrasos en salidas, como en
#### llegadas es F9

#EJERCICIO 20. Queremos saber qué hora del día nos conviene volar si queremos evitar los retrasos en la salida. 
```{r}
fly %>%
  group_by(hour) %>%
  summarise(dep_delay = mean(dep_delay, na.rm = TRUE)) %>%
  arrange(dep_delay)
```
# La mejor hora para volar son las 5 de la mañana

# EJERCICIO 21. Queremos saber qué día de la semana nos conviene volar si queremos evitar los retrasos en la salida. 
```{r}

```

# EJERICICO 22. Para cada destino, calcula el total de minutos de retraso acumulado.
```{r}
fly %>%
  filter(arr_delay > 0) %>%
  group_by(dest) %>%
  mutate(arr_delay_total = sum(arr_delay),
    arr_delay_prop = arr_delay / arr_delay_total) 
```

23. Para cada uno de ellos, calcula la proporción del total de retraso para dicho destino. 
24. Es hora de aplicar todo lo que hemos aprendido para visualizar mejor los tiempos de salida para vuelos cancelados vs los no cancelados. Recuerda bien qué tipo de dato tenemos en 
cada caso. ¿Qué deduces acerca de los retrasos según la hora del día a la que está 
programada el vuelo de salida? 
25. Subir la carpeta a github y facilitar la url. 
26. Al finalizar el documento agrega el comando sessionInfo()




